【裁判字號】    94,上訴,2802
【裁判日期】    950427
【裁判案由】    違反槍砲彈藥刀械管制條例
【裁判全文】
臺灣高等法院刑事判決                94年度上訴字第2802號
上  訴  人
即  被  告  甲○○
                    （現在臺灣臺北監獄執行中）
指定辯護人  本院公設辯護人 陳德仁
上列上訴人因違反槍砲彈藥刀械管制條例案件，不服臺灣臺北地
方法院93年度訴字第1656號，中華民國94年8月10日第一審判決
（起訴案號：臺灣臺北地方法院檢察署93年度偵字第19927號；
併辦案號：臺灣板橋地方法院檢察署94年度偵字第1391號、94年
度核退偵字第213號），提起上訴，本院判決如下：
    主  文
原判決撤銷。
甲○○連續未經許可，製造可發射子彈具有殺傷力之改造手槍，
累犯，處有期徒刑捌年，併科罰金新臺幣拾伍萬元，罰金部分如
易服勞役以新台幣玖佰元即銀元參佰元折算壹日；如附表一所示
編號１、如附表二所示編號１之可發射子彈具有殺傷力之改造玩
具手槍貳枝，如附表一所示編號４、如附表二所示編號５之改造
子彈共拾壹顆，如附表一所示編號５之物、如附表二所示編號７
、８、９、１０之物，均沒收。
    事  實
一、甲○○於民國88年間曾犯毒品危害防制條例案件，經本院於
    89年2月29日判處有期徒刑4年確定，於93年6月10日執行完
    畢，詎仍不知悔改，未經許可，基於改造手槍、子彈之概括
    犯意，為下列犯行：
  (一)於93年9月中旬某日，在臺北縣市地區，以不詳價格，購入
    金屬玩具手槍1枝及玩具子彈5顆，再於臺北縣市某地，以所
    有如附表一編號５所示之含起子5支、銼刀8支等改造工具，
    將上開所購得之玩具手槍1枝，換裝為土造金屬槍管，而製
    造成可發射子彈具有殺傷力之改造手槍（如附表一編號１所
    示，經送鑑定後，槍枝管制編號為0000000000號）；又同時
    將所購得之上開玩具子彈其中4顆，裝填底火、火藥，而均
    製造成可擊發具有殺傷力之子彈（經鑑定試射1顆，僅餘3
    顆）。嗣於93年9月29日，甲○○以黑色背包攜帶上開其製
    造完成之具有殺傷力之改造手槍成品1枝及具有殺傷力之改
    造子彈4顆，如附表一編號５所示之工具，及與本案無直接
    關連之如附表一編號２、３所示之不具殺傷力之玩具手槍1
    枝、玩具槍槍身（含滑套）1枝，如附表一編號６、７之槍
    枝零件、膛簧，及不具殺傷力之玩具子彈1顆等物，前往臺
    北市中山區○○○路○段52號宣美飯店308室，經警臨檢自願
    接受搜索，但甲○○於開門前，將前開黑色背包丟入該址飯
    店防火巷內，當場為警查扣，始查知上情。
  (二)甲○○第1次為警查獲後，仍不知警惕，又承前之同一犯意
    ，於93年11月12日，在臺北縣板橋市大漢橋附近某址「軍械
    室」商家，以不詳價格，購入玩具手槍2枝及玩具子彈13顆
    ，而於其位於臺北縣中和市○○路五六巷二號二樓住處，以
    其所有如附表二編號８、９、１０所示之電子鑽頭、電子砂
    輪機、鑽石磨棒組等物，將所購得之上開玩具手槍其中1枝
    ，換裝為土造金屬槍管，而製造成可發射子彈具有殺傷力之
    金屬玩具改造手槍（如附表二編號１所示，經送鑑定後，槍
    枝管制編號為0000000000號）；又同時將所購得之上開玩具
    子彈13顆，裝填底火、火藥，而均製造成可擊發具有殺傷力
    之改造子彈，惟於改造子彈完成後，其中一顆子顆在家中不
    慎走火擊傷自己左腳掌而滅失。嗣於93年12月13日，甲○○
    以背包攜帶上開其製造完成之具有殺傷力之改造手槍成品1
    枝、具有殺傷力之改造子彈12顆（經鑑定試射4顆，尚餘8顆
    ），及如附表二編號２所示之不具殺傷力之玩具手槍1枝，
    行經臺北縣中和市○○路五六巷二二號前，被警持搜索票搜
    得查扣；再往甲○○上開住處搜索，又扣得甲○○所有供製
    造手槍用之如附表二編號７所示之土造金屬槍管1支、如附
    表二編號８、９、１０所示之電子鑽頭、電子砂輪機、鑽石
    磨棒組等物，及與本案無直接關連之如附表二編號２、３、
    ４所示之不具殺傷力之玩具手槍3枝，如附表二編號６所示
    之玩具金屬彈殼12顆。
二、案經臺北市政府警察局中山分局移請臺灣臺北地方法院檢察
    署檢察官偵查起訴，及臺北市政府警察局中山分局移請臺灣
    板橋地方法院檢察署檢察官移由臺灣臺北地方法院併為審理
    。
    理  由
一、訊據被告甲○○固承稱有在上開時、地，被警扣獲有殺傷力
    之改造手槍、子彈等之事實，惟矢口否認有事實一(一)、(二)之
    製造有殺傷力改造手槍、子彈犯行，辯稱：第1次被查到的
    槍和子彈是向「小林」借的，用來防身，工具是用來修車的
    ，其他零件、膛簧是從玩具槍拆下的，都沒有用來製造槍枝
    、子彈。第2次被查的槍和子彈是向「小古」買的，買來就
    這樣，沒有改造，扣案工具是用來修車的云云。
二、事實一(一)之改造手槍、子彈部分
  (一)被告有事實一(一)之改造手槍、子彈部分犯行，業據其於警詢
    、偵查中就改造手槍部分，及於警詢中就改造子彈部分，均
    自白不諱。且如附表一編號１所示之手槍、編號４所示之子
    彈，經送內政部警政署刑事警察局鑑驗結果：送鑑疑似改造
    手槍1枝（槍枝管制編號為0000000000號），認係由仿FN廠
    半自動手槍製造之金屬玩具手槍，換裝土造金屬槍管改造而
    成之改造手槍，機械性能良好，可擊發適用之子彈，認具殺
    傷力；送鑑改造子彈5顆，認均係具直徑8.1mm土造金屬彈頭
    之土造子彈，經採樣2顆試射：1顆可擊發，認具殺傷力；另
    1 顆，無法擊發，認不具殺傷力。有該局93年10月11日刑鑑
    字第０九三０二００七一四號槍彈鑑定書一份在卷可稽（見
    93 年度核退字第6108號偵查卷第16至20頁）。
  (二)上開扣案有殺傷力之改造手槍、改造子彈，係被告於93年9
    月29日為警查獲時自其背包內所查得之事實，為被告所是認
    。而被告於同日警詢即承稱：「改造槍枝成品是我自己用銼
    刀磨通槍管改造成的。子彈是向玩具店買來自己組裝的」、
    「我是照著拆下來的槍枝零件改造，二個禮拜前改造，只有
    一枝成功」等語（見93年度偵字第19927號偵查卷第17、18
    頁正面）；於同日移送地檢署時，亦向檢察官承稱：「（為
    何要將槍管挫通？）好玩的」等語不諱（93年度核退字第
    6108 號偵查卷第6頁正面）。且經本院勘驗當日被告所一併
    被查得之工具13支，為起子5支、銼刀8支等物，有本院95年
    2月14日勘驗筆錄一份可憑（見本院卷第111頁）；及本院再
    參酌前述之扣案有殺傷力改造手槍確係以換裝土造金屬槍管
    改造而成等情觀之，被告於上開警詢所自白是用銼刀磨通槍
    管改造手槍一節，尚與事實相符，可以憑信。
  (三)又被告於原審及本院審理時雖均辯稱：警詢是警察要伊配合
    這樣講，而伊因為想交保所以配合警察，警詢內容並不實在
    云云。惟查：被告因案被警查獲，係於移送地檢署時由檢察
    官決定交保與否，與警察權限無關，被告所辯為了交保才配
    合警察在警詢中自白一節，顯與事實不符，不足採信。又於
    93年9月29日為被告製作警詢筆錄之警員丙○○，於本院審
    理時到庭證稱：現場查獲後就帶被告回警局做筆錄，有告知
    被告權利義務，依照現場人員製作扣案臨檢紀錄表逐項問被
    告，做筆錄前沒有要求被告要配合等語（見本院卷第75頁附
    94年10月20日審判筆錄），是依證人丙○○所述，警詢過程
    並無不法情事。而被告於93年9月29日之警詢筆錄，經原審
    逐字勘驗結果，警詢筆錄所記載內容均與被告所述大致相符
    ，被告於警詢中確實承稱有改造槍枝及子彈犯行無誤，有原
    審94年7月27日勘驗筆錄一份附卷可稽（見原審卷第127－14
    1頁）；且本院再細繹該筆錄內容，警員均係依法詢問被告
    ，並使被告充分陳述後，再就內容反覆向被告確認，顯然製
    作筆錄之警員對筆錄之內容並無預設立場，尚難認有何被告
    所指之「配合警察」情事。另同時與被告為警查獲之證人乙
    ○，本院審理時亦到庭證稱：做筆錄前，警察有對當天一起
    做筆錄的人說要好好配合做筆錄，警察的意思是不要太複雜
    ，沒有提到別的事，也沒有聽到警察說好好配合就可以交保
    ，和被告是隔離做筆錄，不知道被告做筆錄的情形等語（見
    本院卷第117-118頁95年3月2日審判筆錄）；被告亦承稱：
    證人乙○講的都是實話等語（見本院卷第118頁同一審判筆
    錄）。是依證人乙○所述，承辦本案警察僅係口頭提醒全體
    涉案人配合做筆錄，未就內容為具體指示，亦未對被告有施
    何強暴、脅迫，而妨害被告陳述之任意性甚明，被告上開警
    詢中之陳述，均係自由意志下所為，其所辯係配合警察才在
    警詢中為不實自白云云，不足採信，本院自可以該警詢自白
    為其論罪之依據。
  (四)此外，復有上開扣案具有殺傷力之改造手槍1枝、子彈3顆，
    及如附表一編號５所示之工具等物足資佐證，被告有此部分
    之改造手槍、子彈犯行，堪以認定。
三、事實一(二)之改造手槍、子彈部分
  (一)被告有事實一(二)之改造手槍、子彈部分犯行，業據其於警詢
    中就改造手槍部分，及於警詢、偵查中就改造子彈部分，均
    自白不諱。且如附表二編號１所示之手槍、編號５所示之子
    彈，經送內政部警政署刑事警察局鑑驗結果：送鑑改造手槍
    1枝（槍枝管制編號為0000000000號），認係由仿WALTHER廠
    PPK/S 型半自動手槍製造之玩具手槍換裝土造金屬槍管改造
    而成之改造手槍，經檢視，雖欠缺保險鈕，惟不影響擊發機
    構，仍可擊發子彈使用，認具殺傷力；送鑑改造子彈12顆，
    認均係具直徑約8.0mm土造金屬彈頭之土造子彈，經採樣4顆
    試射，均可擊發，認具殺傷力。有該局94年1月31日刑鑑字
    第０九三０二四九六九五號槍彈鑑定書一份在卷可稽（見94
    年度核退偵字第213號偵查卷第8至13頁）。
  (二)上開扣案有殺傷力之改造手槍、改造子彈，係被告於93年12
    月13日為警查獲時自其背包內所查得之事實，為被告所是認
    。而被告於同日警詢即承稱：「上述改造槍枝等物品均是由
    我自行改造」、「（在身上查到的）兩把改造手槍是在上（
    11）月12日於板橋大漢橋旁市招為軍械室玩具模型店以每把
    五千五百元購得，子彈以每顆二百五十元購買計購入十三顆
    ，該批十三顆子彈內無火藥及底火，我是在隔 (13)日開始
    在家中（臺北縣中和市○○路五六巷二號二樓）房屋內改造
    該批改造槍枝及子彈，至二十五日始改裝完成一把（係警方
    於身上查獲之槍枝及子彈十二顆），改造槍管一支（白色槍
    管已開通，特徵為彈膛槍管均有研磨過）是看跳蚤市場雜誌
    以電話（詳細號碼我已經忘記）訂閱後當 (25)日約在中和
    美麗華戲院以每枝新台幣六千元購買共以一萬二千元購買兩
    支以開通槍管」、「（在家中查到的）電子鑽頭一具、電子
    砂輪機一具（內含工具箱及各式研磨具）、鑽石磨棒組（共
    二十隻鑽頭）等改造槍枝工具，是在九月二日下午十五時在
    永和中正路上的量販店內以新台幣三千元購得，本是作修車
    用，但因車子壞掉所以我就拿來作為改造槍枝的工具」、「
    （你在前述供稱中計改造子彈十三顆，為何警方查獲中之子
    彈成品只有十二顆？）因為我在二十五日完成改造槍枝後本
    想外出試射該把槍枝，但在家中房內裝填子彈時就發生走火
    擊發，並擊中我的左腳腳掌」等語明確（見93年度偵字第19
    792號偵查卷第9、11、12頁）。於同日移送地檢署檢察官訊
    問時，雖否認有改造槍枝，惟仍承稱改造子彈犯行，被告供
    稱：「（腳傷何來？）玩槍自己打到。彈頭還在裡面」、「
    因為我自己去買底火裝到子彈內，結果子彈走火打到自己的
    腳」等語明確（見同一偵查卷第45、46頁）。觀諸被告上開
    警詢自白之內容，其對於扣案槍枝、子彈、工具在何時、何
    地以何價額購得，及改造槍枝之過程，均供述綦詳，顯不可
    能係臨時杜撰而來。且被告當日有在身上查得另把槍枝半成
    品，經比對現場照片及上開刑事警察局鑑定報告，應係附表
    二編號２所示之槍枝，而該槍枝經鑑定結果：認係仿
    WALTHER廠PPK/S型半自動手槍製造之玩具手槍，經檢視，欠
    缺槍管且扳機故障，無法供擊發子彈使用，認不具殺傷力，
    有該局鑑定書一份可稽（見94年度核退偵字第213號偵查卷
    第9頁），再參酌扣案之自被告住處所查得之土造槍管一支
    ，均與被告上開警詢中所自白欲改造該槍枝之過程相符，益
    證其所述各節內容並非憑空杜撰，認為被告於警詢中自白有
    改造槍枝一節確與事實相符。再被告於偵查中已向檢察官否
    認有改造槍枝，惟仍承稱有改造子彈犯行，且檢察官於同日
    偵查中並就被告當時所受腳傷一節詢問被告，被告於警詢、
    偵查中所供於改造子彈完成後，在家中不慎走火打到自己的
    腳受傷一節，堪認與事實相符。至被告又辯稱：子彈是向小
    古買的，買來就這樣，是子彈掉在地上才擊發打到腳的云云
    ，惟在通常情形下，子彈不可能因掉落地上即告擊發，被告
    所辯顯不合常情，自不足採。
  (三)被告於本院審理時辯稱：因為第二次被查獲時的警察跟第一
    次是同一組，他們也要我配合製作筆錄，警詢筆錄內容並不
    實在云云。惟查：本院勘驗93年12月13日之警詢筆錄結果，
    前後約2小時15分鐘，全程均連續錄音，採一問一答方式，
    中間並有停頓打字聲，內容與警詢筆錄所載均大致相符，且
    被告確於警詢中陳述：有改造槍枝、扣案電子鑽頭等物本來
    要用來修車後作為改造槍枝之用、在家裝填子彈發生走火擊
    中左腳腳掌等語，有本院95年3月31日勘驗筆錄一份在卷可
    稽（見本院卷第139頁）。而於93年12月13日為被告製作警
    詢筆錄之警員丁○○於本院審理時亦證稱：未要求被告要配
    合製作筆錄等語（見本院卷第73頁94年10月20日審判筆錄）
    。被告93年12月13日之警詢筆錄製作過程，尚難認有何不法
    情事。而被告於本院審理時亦陳稱：因為是同一組警察，我
    怕他們要打我，我會怕，警察沒有說要打我，但是他們很兇
    ，所以我就很怕等語（見本院卷第119頁附95年3月2日審判
    筆錄）。可知警員於製作警詢筆錄時未對被告有何施強暴、
    脅迫之不法行為。被告所辯因為涉案，自己心理上感到害怕
    一節，縱然屬實，然被告就其陳述之任意性既未受外力干擾
    ，自不影響其自白任意性。綜上，被告所辯警詢是配合警方
    講的，內容不實在一節，不足採信。
  (四)此外，復有上開扣案具有殺傷力之改造手槍1枝、子彈8顆，
    及如附表二編號７、８、９、１０所示之槍管、工具等物足
    資佐證，被告有此部分之改造手槍、子彈犯行，堪以認定。
四、查被告行為後，槍砲彈藥刀械管制條例已於94年1月26日修
    正公布，同年月28日生效，其中未經許可，製造可發射子彈
    具有殺傷力之改造玩具手槍之行為，由修正前之第11條第1
    項，而改列為修正後同條例第8條第1項，法定刑度亦由原來
    之「處五年以上有期徒刑，併科新台幣一千萬元以下罰金」
    ，提高為「處無期徒刑或五年以上有期徒刑，併科新台幣一
    千萬元以下罰金」，新舊法比較結果，自以行為時即修正前
    槍砲彈藥刀械管制條例第11條第1項規定較有利於被告，是
    依刑法第2條第1項但書規定，自應適用修正前槍砲彈藥刀械
    管制條例第11條第1項規定處斷。至未經許可，製造子彈罪
    刑部分，該次槍砲彈藥刀械管制條例並未修正，並無新舊法
    比較問題。核被告所為係犯修正前槍砲彈藥刀械管制條例第
    11條第1項之未經許可製造可發射子彈具有殺傷力之改造手
    槍罪、槍砲彈藥刀械管制條例第12條第1項之未經許可製造
    子彈罪。又被告二次改造手槍、子彈行為，依被告自白所述
    ，其係於各次同時取得手槍、子彈後，即著手改造，且本院
    再參酌其各次所改造之手槍、子彈均置放一處而分別同時為
    警所查獲，被告每次改造手槍、子彈之行為，於時間上應尚
    難區分先後，故被告前後二次改造之手槍、子彈行為，均係
    一行為同時觸犯二罪名，均為想像競合犯，均應從一重之修
    正前槍砲彈藥刀械管制條例第11條第1項之製造可發射子彈
    具有殺傷力之改造手槍罪處斷；被告先後二次所犯改造手槍
    罪，時間緊接，又係觸犯構成要件相同之罪，應依刑法第56
    條連續犯之規定以一罪論並加重其刑。又被告所犯事實一(二)
    之犯行（即臺灣板橋地方法院檢察署94年度核退偵字第213
    號併案審理部分），雖未據檢察官起訴，惟因此部分與起訴
    論罪部分有連續犯之裁判上一罪關係，應為起訴效力所及，
    本院自得併予審理。又被告於88年間曾犯毒品危害防制條例
    案件，經本院判處有期徒刑4年確定，93年6月10日執行完畢
    ，其於有期徒刑執行完畢五年內，又犯本件有期徒刑以上之
    罪，有被告之本院全國前案紀錄一份附卷可憑，應依刑法第
    47 條累犯規定，加重其刑，並遞加之。
五、撤銷改判及科刑理由
    原審判決以被告罪證明確，論罪科刑，固非無見，惟查：
    被告先後二次所為改造之手槍、子彈行為，均係以一行為同
    時觸犯二罪名，應依想像競合犯規定從一重處斷，原審未察
    ，予以分論併罰，尚有未洽。臺灣板橋地方法院檢察署94
    年度偵字第1391號併案審理部分，與起訴論罪部分並無裁判
    上一罪關係（詳如後述），原審誤認被告此部分所為亦成立
    製造手槍罪、製造子彈罪，而與起訴論罪部分有裁判上一罪
    關係，併予審理，自有未合。扣案如附表一編號２、３及
    如附表二編號２、３、４所示之無殺傷力玩具手槍，及如附
    表一編號６、７所示之槍枝零件、膛簧等物，雖為被告所有
    ，但與被告所犯上開之罪並無直接關連，不認係供被告犯罪
    所用之物，原審失察，以刑法第38條第1項第2款規定宣告沒
    收，亦有未洽。被告雖於88年間有如事實欄所述之毒品前
    科，及又為警查獲本案二次犯行，惟尚難認被告係有犯罪之
    習慣，原審未詳敘理由，即以被告有犯罪之習慣，而依刑法
    第90條規定對被告宣告強制工作，難認允當。被告上訴猶執
    前詞否認犯罪，指摘原判決不當提起上訴，雖無理由，惟原
    判決既有上開違誤，自應由本院撤銷改判。爰審酌被告品行
    、一再遭警查獲不知悔改，所為製造手槍、子彈犯罪，對社
    會治安造成嚴重威脅，犯後否認犯行態度非佳，毫無悔改之
    意等一切情狀，量處如主文第二項所示之刑，判處罰金刑部
    分並諭知易服勞役之折算標準。如附表一所示編號１、如附
    表二所示編號１之可發射子彈具有殺傷力之改造玩具手槍1
    枝，如附表一所示編號４、如附表二所示編號５之改造子彈
    共11顆，均屬違禁物，應依刑法第38條第1項第1款規定宣告
    沒收；如附表一所示編號５之物、如附表二所示編號７、８
    、９、１０之物，均係被告所有且供其犯上開之罪所用之物
    ，併依刑法38條第1項第2款規定宣告沒收。至被告於事實一
    (一)所指改造子彈之其中1顆經送鑑定試射已經滅失，及於事
    實一(二)所指改造子彈之其中1顆在查獲前即在被告住處因走
    火而滅失，其中4顆經送鑑定試射已經滅失，均已不存在，
    故不宣告沒收。另扣案如附表一編號２、３及如附表二編號
    ２、３、４所示之無殺傷力玩具手槍，如附表一編號６、７
    所示之槍枝零件、膛簧等物，及如附表二編號６所示之玩具
    金屬彈殼，雖亦為被告所有，但與被告所犯上開之罪並無直
    接關連，不認係供被告犯罪所用之物，故不宣告沒收，附此
    敘明。
六、併案審理退回部分
  (一)併案意旨略以：被告明知槍、彈均為管制物品，竟基於製造
    、持有可發射子彈之犯意，於不詳時地購得多支金屬玩具槍
    及玩具子彈，並將之改換槍管、裝填子彈彈頭、火藥，而製
    造成可發射子彈具有殺傷力之金屬玩具改造手槍、子彈物品
    ，嗣於94月1月7日零時許，在臺北縣泰山鄉○○路○段214號
    前，為警查獲，並扣得改造槍枝成品2把、改造槍枝半成品
    3把、改造子彈成品3顆、改造子彈半成品86顆、火藥、底火
    1批、千斤夾1座、起子2支、卡尺1支、挫刀5支、扳手1支、
    老虎鉗1支、斜口鉗1支、磨輪5支、子彈座1座等物，因認被
    告此部分係犯修正前槍砲彈藥刀械管制條例第11條第1項、
    第12條第1項之罪，且與起訴部分有連續犯之裁判上一罪關
    係，請求併案審理等語（即臺灣板橋地方法院檢察署94年度
    偵字第1391號）。
  (二)訊據被告固承稱在上開時地有遭警查獲，並扣得如附表三所
    示之物之事實，惟堅決否認扣案如附表三編號１所示之手槍
    、編號６所示之子彈為其所改造。經查：如附表三編號１
    所示之手槍、編號６所示之子彈，經送內政部警政署刑事警
    察局鑑驗結果：送鑑改造手槍1枝（槍枝管制編號為0000000
    000號），認係由仿WALTHER廠PPK/S型半自動手槍製造之玩
    具手槍換裝土造金屬槍管改造而成之改造手槍，機械性能良
    好，可擊發適用之子彈，認具殺傷力；送鑑改造子彈3顆，
    認均係具直徑約8.0mm土造金屬彈頭之土造子彈，經採樣1顆
    試射，可擊發，認具殺傷力。有該局94年3月15日刑鑑字第
    ０九四００三七六九三號槍彈鑑定書一份在卷可稽（見94年
    度偵字第1391號偵查卷第82-86頁）。且扣案之上開具有殺
    傷力之改造手槍、子彈均係94年1月7日在臺北縣泰山鄉○○
    路○段214號前為警查獲時，於被告隨身所攜帶之皮包內所查
    得，被告有此部分之持有改造手槍、子彈犯行，堪以認定。
    又被告於本次為警查獲時雖亦同時查得如附表三編號２所
    示之玩具手槍1枝（經鑑定均無殺傷力，見上開同一鑑定報
    告）、如附表三編號３、４、５所示之玩具手槍半成品（經
    鑑定亦非屬於槍枝之主要組成零件，見本院卷第133頁，內
    政部95年3月17日內授警字第0950870356號函）、編號７所
    示之玩具金屬彈殼、編號８所示之底火及編號９至１７所示
    之工具等物。惟被告自警詢始及偵審中均否認上開扣案具有
    殺傷力之改造手槍、子彈為其所改造，且查無其他積極證據
    足認被告有此部分之改造手槍、子彈犯行，尚難以被告有上
    開論罪之2次改造手槍、子彈犯行，以及本次又同時被查獲
    持有其他槍枝半成品、玩具手槍及疑似改造工具一批，即遽
    推認扣案有殺傷力之改造手槍、子彈亦係被告所改造。綜上
    ，依罪疑惟輕有利被告之法理，被告於第三次即94年1月7日
    被查獲如附表三編號１、６所示之具有殺傷力之改造手槍及
    子彈部分，應係犯修正前槍砲彈藥刀械管制條例第11條第4
    項之未經許可持有可發射金屬或子彈具有殺傷力之改造手槍
    罪、現行同條例之第12條第4項之未經許可持有子彈罪。且
    被告此部分所犯之持有改造手槍、子彈罪，認與被告所犯之
    上開已論罪之製造改造手槍、子彈罪間，罪名不同、犯意個
    別，並無裁判上一罪關係，非為起訴效力所及，本院自不審
    理，應退回由檢察官另行處理。
據上論斷，應依刑事訴訟法第369條第1項前段、第364條、第299
條第1項前段、修正前槍砲彈藥刀械管制條例第11條第1項、現行
槍砲彈刀械管制條例第12條第1項，刑法第11條前段、第2條第1
項、第47條、第55條、第56條、第38條第1項第1款、第2款、第
42條第3項，罰金罰鍰提高標準條例第2條，判決如主文。
本案經檢察官呂光華到庭執行職務。
中    華    民    國    95    年    4     月    27    日
                  刑事第十七庭  審判長法  官  陳貽男
                                      法  官  許仕楓
                                      法  官  孫惠琳
以上正本證明與原本無異。
如不服本判決，應於收受送達後十日內向本院提出上訴書狀，其
未敘述上訴之理由者並得於提起上訴後十日內向本院補提理由書
（均須按他造當事人之人數附繕本）。
                                      書記官  魏汝萍
中    華    民    國    95    年    4     月    27    日
附錄：本案論罪科刑法條全文
修正前槍砲彈藥刀械管制條例第十一條第一項
未經許可，製造、販賣或運輸第四條第一項第一款所稱其他可發
射金屬或子彈具有殺傷力之各式槍砲者，處五年以上有期徒刑，
併科新臺幣一千萬元以下罰金。
現行槍砲彈藥刀械管制條例第十二條第一項
未經許可，製造、販賣或運輸子彈者，處1年以上7年以下有期徒
刑，併科新台幣500萬元以下罰金。
未經許可，轉讓、出租或出借子彈者，處6月以上5年以下有期徒
刑，併科新台幣300萬元以下罰金。
意圖供自己或他人犯罪之用，而犯前二項之罪者，處3年以上10
年以下有期徒刑，併科新台幣700萬元以下罰金。
未經許可，持有、寄藏或意圖販賣而陳列子彈者，處5年以下有
期徒刑，併科新台幣300萬元以下罰金。第1項至第3項之未遂犯
罰之。


司法院資訊處製作；財團法人民間司法改革基金會備份。
